臺灣屏東地方法院民事判決　　　　　　 100年度家訴字第66號
原　　　告　金陽信資產管理股份有限公司
法定代理人　林明正
訴訟代理人　邱百群
被　　　告　曾洲陽
　　　　　　張昭惠
上列當事人間聲請宣告夫妻分別財產制事件，本院於民國100 年
10月17日言詞辯論終結，判決如下：
    主  文
被告曾洲陽與被告張昭惠間之夫妻財產制改為分別財產制。
訴訟費用由被告負擔。
    事實及理由
一、原告起訴主張：被告曾洲陽與張昭惠2 人為夫妻，現婚姻關
    係尚存續中，且未辦理夫妻財產制契約登記。緣被告曾洲陽
    積欠陽信商業銀行股份有限公司新臺幣（下同）4,900 萬元
    ，及自民國96年11月27日起至清償日止按年息百分之9.25計
    算之利息，另自同日起至清償日止按上開利率百分之20計算
    之違約金未清償，嗣陽信商業銀行股份有限公司將上開本息
    、違約金債權讓與予原告，原告取得執行名義後聲請執行其
    財產並未能受償而發給債權憑證。按債權人對於夫妻一方之
    財產已為扣押，而未得受償時，法院因債權人聲請，得宣告
    改用分別財產制，民法第1011條定有明文。又所謂未得受償
    ，包括全無可扣押之物，或所扣押之物數量不足，及所扣押
    之財產不足清償該為扣押之債權人債權等情形（最高法院89
    年度台上字第854 號判決意旨參見）。被告曾洲陽名下之財
    產顯不足清償上開債權，原告爰依上開規定，訴請將被告2
    人之法定財產制宣告改用分別財產制，而聲明如主文第1 項
    所示。被告曾洲陽、張昭惠則均到庭表示：對原告之請求無
    意見等語。
二、本件被告曾洲陽與張昭惠2 人為夫妻，現婚姻關係尚存續中
    之事實，有戶籍謄本影本1 件在卷可稽。又被告2 人未約定
    夫妻財產制，有原告提出之電腦查詢列印畫面影本1 紙附卷
    可憑，依民法1005條規定，以法定財產制為其夫妻財產制。
    另原告主張被告曾洲陽積欠陽信商業銀行股份有限公司新臺
    幣4,900 萬元，及自96年11月27日起至清償日止按年息百分
    之9.25計算之利息，另自同日起至清償日止按上開利率百分
    之20計算之違約金未清償，嗣陽信商業銀行股份有限公司將
    上開本息、違約金債權讓與予原告，原告取得執行名義後聲
    請執行其財產並未能受償而發給債權憑證等情，業據提出本
    院債權憑證、債權讓與證明書、讓與公告登報資料影本各1
    份為證，復據本院職權調取被告曾洲陽之財產所得資料，查
    知被告曾洲陽99年有股利所得1,443 元，財產總值為
    372,423 元，有其99年度稅務電子閘門財產所得調件明細表
    1 紙附卷可憑，顯不足以清償上開債權，堪信原告之主張為
    真實。按債權人對於夫妻一方之財產已為扣押，而未得受償
    時，法院因債權人聲請，得宣告改用分別財產制，民法第
    1011條定有明文。又所謂未得受償，包括全無可扣押之物，
    或所扣押之物數量不足，及所扣押之財產不足清償該為扣押
    之債權人債權等情形（最高法院89年度台上字第854 號判決
    意旨參見）。本件被告曾洲陽名下財產不足清償上開積欠之
    債務，致原告對其執行未得受償，已詳如上述，依上開法律
    規定及判決意旨，原告訴請將被告2 人之法定財產制宣告改
    用分別財產制，洵屬有據，應予准許。
三、據上論斷，本件原告之訴為有理由，依民事訴訟法第78條、
    第85條第1 項前段，判決如主文。
中    華    民    國   100    年    10    月    31    日
                        家事庭法  官  趙家光
以上正本係照原本作成。
如對本判決上訴，須於判決送達後20日內向本院提出上訴狀並表
明上訴理由（須附繕本）。如委任律師提起上訴者，應一併繳納
上訴審裁判費。
中    華    民    國   100    年    10    月    31    日
                              書記官  簡慧瑛